【裁判字號】    94,上訴,1145
【裁判日期】    951024
【裁判案由】    竊盜等
【裁判全文】
臺灣高等法院臺南分院刑事判決        94年度上訴字第1145號
上  訴  人  臺灣雲林地方法院檢察署檢察官
上  訴  人
即  被  告  甲○○
上  訴  人
即  被  告  乙○○
共      同
選任辯護人  許哲嘉  律師
上列上訴人因被告竊盜等案件，不服台灣雲林地方法院，九十三
年度訴字第二三八號，中華民國九十四年九月二十三日第一審判
決（起訴案號：台灣雲林地方法院檢察署九十二年度偵字第三五
三九號）提起上訴，本院判決如下：
    主  文
原判決關於甲○○、乙○○部分撤銷。
甲○○、乙○○共同竊盜，均處有期徒刑陸月，如易科罰金均以
新臺幣玖佰元折算壹日。
    事  實
一、甲○○與乙○○係父子，利用其等向經濟部水利署承攬「九
    十一年度虎尾溪虎溪、大美堤防新建工程」（下稱系爭工程
    ）之施工機會，於民國92年7 、8 月間，僱用知情之戊○○
    （已判決確定）為砂石車司機，及知情之留尉財（已判決確
    定）擔任測量及現場管理，4人基於為自己不法所有意圖之
    犯意聯絡，由乙○○負責駕駛挖土機，在雲林縣莿桐鄉大美
    村新榮橋下游約600公尺處，接續盜採「大承興業株式會社
    」所有位於雲林縣莿桐鄉○○段512號地號土地之砂石，再
    由戊○○負責將砂石外運，因而生損害「大承興業株式會社
    」之權益。嗣於92年8月12日17時30分許，為同地段529地號
    土地所有人張哲誠之祖父丁○○、父親丙○發現，誤以為係
    自己土地被盜挖而出面阻止，為警獲報後趕往現場，發現現
    場堆置有砂石數堆，上開土地已遭盜挖如附圖斜線Ｂ所示之
    坑洞，並當場扣得挖土機、砂石車各1輛而查獲。
二、案經雲林縣警察局斗六分局報請臺灣雲林地方法院檢察署檢
    察官偵查起訴。
    理  由
一、訊據被告甲○○、乙○○均矢口否認有上開盜採砂石之犯行
    ，辯稱：渠等使用之砂石均採自溪底，並使用於鋪設現場堤
    防道路，上開坑洞非渠等挖掘，不知是何人所為云云。至被
    告甲○○是老闆，被告乙○○負責操作挖土機，已判決確定
    之共同被告留尉財則為工地現場監工及戊○○負責砂石運送
    等情，則均為被告甲○○等人所承認（見偵卷第9頁至第10
    頁、第18頁、警卷第9頁）。
二、經查：
  (一)查本案案發時員警庚○○取締當時之坑洞即警卷所附照片編
    號之照片所示之坑洞，（見偵卷第128頁檢察官勘驗現
    場筆錄），業據本案案發時到場取締之員警庚○○說明在案
    ，並由現場測量人員畫出如偵卷第129頁所示之草圖，嗣由
    雲林縣斗六地政事務所測量後繪製測量成果圖（見偵卷第
    131頁，即本判決所附之附圖），查附圖即測量成果圖斜線
    Ａ所示之部分（面積約為256平方公尺）為以前的舊痕跡，
    而警察取締當時之坑洞則應為附圖斜線Ｂ所示之坑洞（面積
    約為1019平方公尺），業據證人即承辦員警庚○○於本院審
    理中結證明確，證人庚○○證稱：「（審判長提示偵查卷第
    26頁後，並問現場草圖是否為你所製作？）對，是我製作的
    。」、「（審判長問：勘驗筆錄上面講的二個坑洞，有無在
    測量圖上面標示出來？）筆錄上面就是測量圖上的Ｂ和Ａ，
    我去現場取締的就是一個坑洞，就是Ｂ的部分，Ａ的部分就
    是筆錄上面所記載的『就是剛剛被害人所指的那個坑洞』。
    」、「（受命法官問：檢察官到現場勘驗的時候，Ａ和Ｂ的
    坑洞，是否都已經填平了？）是，Ｂ的部分已經被填平了，
    Ａ的部分離比較遠，是舊坑，Ｂ是新的坑洞，我取締的部分
    就是Ｂ的部分。Ａ的部分是檢察官去現場的時候，被害人指
    認再加上去的，因為是誰挖的我不知道，所以不能確認是誰
    挖的，所以這部分我沒有移送，我取締、移送及採證照片都
    只有Ｂ的部分而已。」、「（受命法官問：你自己製作的圖
    ，標示的部分也就是測量圖的Ｂ嗎？）對，不是坑洞（
    原審判決第三頁上半頁誤為坑洞），是挖土機的位置還有
    砂石堆。」、「（審判長問：警方製作的現場圖所標示的1
    、2代表何意義？）答是挖的坑洞，不是坑洞，是怪手
    的位置，是在砂石堆上，、就是測量圖上的Ｂ位置。」
    、「（審判長問：你在95年7月25日到本院作證，所指認之
    系爭地點是屬於Ｂ的部分，與測量人員己○○、黃俊傑、王
    國屏於偵訊中指認的位置有出入，就你到現場查看的情形，
    何者正確？）測量員測量的位置是丙○所指認的Ａ部分，但
    Ｂ是我到現場去處理的部分，Ａ的部分是以前的舊痕跡，Ｂ
    是新挖的部分。」等語綜合觀之，警方所取締、移送及採證
    照片所指之事實係指測量成果圖斜線Ｂ的部分，各當事人於
    警訊中所指者亦為測量成果圖斜線Ｂ之位置，至測量成果圖
    斜線Ａ之部分因係舊坑，且不知何人所挖，故未移送；而起
    訴事實以被告等係盜挖二個坑洞，誤為均在地號513之範圍
    （依測量512、513地號各一坑洞），原審判決亦誤認為測量
    成果圖斜線Ａ之部分，均顯有錯誤；另辯護人認測量成果圖
    斜線Ｂ之坑洞，非被告所挖，亦未經起訴等情，核與前揭承
    辦員警庚○○所證顯然不符，又按檢察官起訴係二個坑洞僅
    係誤為均在地號513之部分，故坑洞Ｂ部分自屬起訴之範圍
    ，是所辯亦無足採信，合先敘明。
  (二)【附圖斜線Ｂ所示之坑洞係何人所挖掘？】
    1.被告戊○○於警詢時坦承附圖斜線Ｂ所示之坑洞係伊與甲○○、乙○○及留尉財一起挖取等語（見警卷第9頁）。
    2.被告留尉財於警詢、檢察官訊問時及原審法官訊問時更迭
      次供稱附圖斜線Ｂ所示之坑洞係渠等因施工所開挖等語（
      見警卷第11頁反面、偵卷第53頁至第54頁、原審92年度聲
      羈字第124號卷第15頁）。
    3.被告甲○○亦陳稱有在雲林縣莿桐鄉○○地段529 號及虎
      尾溪新榮橋下游約600公尺處挖取砂石（原審92年度聲羈
      字第124號卷第6頁至第8頁）。
    4.從而，足證附圖斜線Ｂ所示之坑洞係被告甲○○、乙○○
      與共同被告戊○○、留尉財等4人所挖掘，應無疑義。
  (三)【被告甲○○等人挖掘附圖斜線Ｂ所示之坑洞內之砂石之時
    間點，是否即為92年8月12日丙○、丁○○父子發覺之時？
    】
    1.證人丙○於原審審理時結證稱案發當日伊有看到挖土機將
      砂石堆到車上，但從何處挖掘伊並未看到（見原審卷第21
      0 頁反面）。並結證稱92年8月12日前1月伊前往529號地
      號土地附近查看時，當時僅有1個坑洞（見原審卷第211頁
      ），而該坑洞所在位置為測量成果圖即附圖斜線Ｂ所示之
      區域，業經本案案發時到場取締之員警庚○○於本院審理
      中證述明確。
    2.被告乙○○則供稱當時伊是要將原本堆置該處之砂石轉挖
      到被告戊○○駕駛之砂石車上以回填道路（見偵卷第12
      頁）。
    3.惟查，現場扣案砂石經鑑定結果：採樣自挖土機之砂石、
      堤防邊堆放之砂石及砂石車上之砂石，均屬「級配料」，
      而採樣自堤防上面、堤防中間及被挖坑洞等處之砂石，則
      均屬「細骨材」，有第五河川局92年水五工字第09201013
      740號函在卷可查（附件：扣案砂石篩分析報告書）（偵
      卷第100頁至第106頁）。依上開鑑定結果，被告乙○○於
      案發時駕駛之挖土機上之砂石與被告戊○○駕駛之砂石車
      上之砂石均屬「級配料」，顯與附圖斜線A所示坑洞內之
      砂石為「細骨材」不同。再觀之警卷第22頁編號之照片
      可見堤防旁之砂石係間隔一段距離一堆一堆堆置，是被告
      乙○○等人辯稱當時係將級配料挖至砂石車上後用以回填
      堤防道路，核與上開扣案砂石鑑定結果相符，是本案案發
      時，被告乙○○駕駛挖土機應非在挖取附圖斜線A所示之
      坑洞內之砂石應可認定。
    4.綜上，由證人丙○所述於案發前1月現場僅有1個坑洞，惟
      案發時現場即有如附圖斜線Ｂ所示之坑洞，是該坑洞內之
      砂石應係92年7月、8月間為被告甲○○等4人挖取，而非
      92年8月12日當日所挖掘一節應可認定。又被告甲○○等
      人挖掘如附圖斜線Ｂ所示之坑洞內砂石之時間既非92年8
      月12日為警查獲當日（當日係將原本堆置該處之砂石轉挖
      到被告戊○○駕駛之砂石車上以回填道路），則被告甲○○等人挖掘該坑洞內之砂石之際，在場實施之人究為幾人
      無從認定，依罪疑唯輕原則，應為有利被告之認定，即被
      告甲○○等人接續挖掘該坑洞內之砂石時，在場實施之人
      應未達3人以上。
  (四)又經濟部水利署第五河川局曾去函警示被告「超過堤防工程
    用地範圍不得任意施工」，有第五河川局91年水五工字第09
    150109280 號函（附件：虎尾溪河川套疊圖籍）（偵卷第62
    頁）附卷可查，且雲林縣莿桐鄉○○段512、513號地號土地
    皆不屬於系爭工程之施工範圍，也有第五河川局93年水五工
    字第09350019350號函（附件：系爭工程施工範圍圖，紅色
    部分為施工工程範圍，512、513皆不在該範圍內）（偵卷第
    16 6-1頁至第167頁）及工程施工範圍地籍圖（偵卷第168頁
    證物袋）在卷可參。此外，並有第五河川局【河川巡防】、
    取締違規會勘紀錄表、檢察官現場履勘紀錄（警卷第14頁）
    、檢察官92年9月9日現場履勘紀錄及被害人提供之編號13至
    19號照片7張及雲林縣警察局斗六分局拍攝履勘照片4張（偵
    卷第58頁至第60頁、第83頁至第84頁）、檢察官92年12月23
    日現場履勘紀錄及現場草圖（偵卷第128頁至第129頁）、現
    場照片12張（警卷第17頁至第22頁）、契約書1本（外放）
    ，及當場扣得挖土機、砂石車各1台可證。
  (五)綜上，被告甲○○等人明知不得超過堤防工程用地範圍施工
    ，且附圖斜線Ｂ所示之坑洞並非得就地取材之範圍，而有意
    圖為自己不法所有之竊盜犯意甚明。又被告甲○○係系爭工
    程之負責人，被告乙○○及共同被告戊○○、留尉財則均受
    僱於甲○○於系爭工程各自負責駕駛挖土機、砂石車及測量
    之工作，對於上開竊盜砂石之犯行，有犯意聯絡及行為分擔
    ，亦可認定。
  (六)【本案其他細節】
    1.雲林縣莿桐鄉○○段529 地號土地為張哲誠所有，有雲林
      縣斗六地政事務所莿桐鄉○○段529 地號權狀附卷可查（
      警卷第15頁）。附圖斜線Ｂ所示之坑洞所在係雲林縣莿桐
      鄉○○段51２號地號土地，並未挖掘到大美段529號地號
      土地，其使用分區為「河川區」，且為案外人「大承興業
      株式會社」所有之私有地，業據證人王國屏、黃俊傑、己○○於檢察官訊問時證述明確（見偵卷第150頁），並有
      雲林縣政府斗六地政事務所土地複丈結果圖（偵卷第131
      頁）、經濟部水利署第五河川局水五管字第09302000210
      號函（附件：虎尾溪莿桐鄉○○段529地號套疊該溪河川
      圖籍）（偵卷第132頁至第133頁）、財政部國有財產局臺
      灣中區辦事處雲林分處93年1月12日台產中雲三字第09
      30000059號函（附件：本案土地電傳資訊服務系統資料）
      （偵卷第134頁至第145頁）等各1份附卷可佐。
    2.系爭工程之名稱應為「九十一年度虎尾溪虎溪、大美堤防
      新建工程」，也有第五河川局93年水五工字第0935001935
      0 號函1 份在卷可查（偵卷第166-1 頁）。
  (七)被告甲○○等人辯稱渠等使用之砂石均採自溪底，並使用於
    鋪設現場堤防道路，並否認上開坑洞係渠等挖掘，不知是何
    人所為云云。被告甲○○等人之辯護人就被告留尉財警詢及
    偵訊之供述則辯稱被告留尉財供述時檢察官並未提示任何圖
    示或照片供其辨認，是被告留尉財上開不利供述不宜作為不
    利被告等人之認定之依據。然查:
    1.共同被告留尉財於92年8月13日，因檢察官聲請羈押由原
      審法官訊問時，曾有如下對答：「法官問以：現場之坑洞
      是你們挖的嗎？（提示現場照片二）共同被告留尉財答：
      是。因為當時要施工，故才開挖。」（見原審92年度聲羈
      字第124號卷第15頁）。是共同被告留尉財經原審法官提
      示現場照片仍為上開陳述，足認共同被告留尉財上開供述
      並非出於錯誤甚明。況共同被告留尉財自承從91年11月就
      開始參與系爭工程之工作，並擔任測量之工作，對於系爭
      工程及該工地之地形、地貌應均相當熟悉，且共同被告留
      尉財於本案案發時又為警當場查獲，對於警詢及檢察官訊
      問時所指之坑洞要難諉為不知。原審留尉財之辯護人復辯
      稱留尉財僅係領取固定月薪之員工，並不會因盜取砂石而
      收取利潤，因認留尉財並無涉犯本案竊盜砂石之犯行。然
      留尉財擔任系爭工程現場管理、測量工作為證人甲○○證
      述明確（見原審卷第236頁反面）。又共同被告留尉財於
      系爭工程負責現場管理，並得指派現場工人種樹苗、拾草
      、派車載運砂石，為留尉財於警詢時陳述甚明（見警卷第
      10頁反面至第11頁）。留尉財對於系爭工程工地內顯然具
      有相當之指揮權。而附圖斜線A所示之坑洞內之砂石係被
      告留尉財等人挖掘出來供作便道之用，亦經留尉財於警詢
      時供陳明確（見警卷第11頁反面），則共同被告留尉財對
      於採取附圖斜線A所示之坑洞內之砂石顯然知情並參與。
      至於留尉財是否因此而獲有額外之利益，則非所問。蓋參
      與犯罪者之動機、目的為何容有多端，共同被告留尉財或
      因受僱於被告甲○○而參與實施本案犯行，然留尉財本可
      自由選擇參加與否，但留尉財明知附圖斜線Ｂ所示之坑洞
      超出系爭工程可就地取材之範圍，而仍參與挖掘該坑洞之
      行為，自係參與本案竊盜犯行灼然甚彰，是共同被告留尉
      財之辯護人所為上開辯解，亦無可採。
    2.共同被告戊○○受僱於被告甲○○5、6個月，為戊○○所
      自承（見偵卷第17頁），戊○○既於系爭工程工作5、6個
      月時間，辯稱對於系爭工程工地內之地形、地貌亦難以置
      信。是共同被告戊○○之辯護人上開辯解亦不可採。
    3.被告甲○○、乙○○雖辯稱不知附圖斜線Ｂ所示之坑洞何
      人挖取云云，然該坑洞是共同被告戊○○、留尉財與被告
      甲○○、乙○○一起挖取等情，業據戊○○於警詢時陳述
      明確（見警卷第9頁）。又附圖斜線Ｂ所示之坑洞業已超
      出被告甲○○等人系爭工程可就地取材之範圍，相距有2
      、30公尺左右，亦據證人吳信昇結證明確（見原審卷第
      218頁）。是被告甲○○與乙○○對於附圖斜線Ｂ所示之
      坑洞辯稱不知何人挖取，及辯稱渠等依系爭工程合約得就
      地取材云云，顯係均為事後卸責之詞，不足採信。
  (八)從而，本案事證已臻明確，被告甲○○等人上開竊取砂石之
    犯行洵堪認定，應依法論處。
三、核被告甲○○、乙○○所為，係犯刑法第320條第1項之竊盜
    罪。又如附圖斜線Ｂ所示坑洞內面積達約1019平方公尺其內
    之砂石當非目前一台可裝載14立方公尺之砂石車可載運完成
    ，當係利用數台砂石車接續完成，核係基於單一竊盜犯意所
    為之接續舉動，應評價為行為單數，祇觸犯一竊盜罪名。被
    告甲○○、乙○○與共同被告戊○○、留尉財間，就上開竊
    盜犯行，有犯意聯絡及行為分擔，均為共同正犯。至公訴意
    旨認被告乙○○及共同被告戊○○、留尉財等3人所為係犯
    刑法第321條第4款之加重竊盜罪，被告乙○○所為並構成刑
    法第329條、第330條第1項加重準強盜罪固非無據（起訴書
    所載起訴法條業據公訴檢察官當庭變更，見原審卷第93頁及
    第203頁）。然查，被告乙○○與戊○○、留尉財等3人為警
    查獲當日，並非實施竊盜犯行之際，而被告甲○○等人實施
    竊盜犯行之際，在場實施之人，依罪疑唯輕原則，應為有利
    被告之認定，即在場實施竊盜犯行之人，未達3人以上，已
    如上開理由欄二、(三)5.所述，是公訴意旨認被告乙○○與共
    同被告戊○○、留尉財涉犯刑法第321條第4款結夥三人以上
    竊盜罪及被告乙○○所為並構成刑法第329條、第330條第1
    項加重準強盜罪是有誤會，惟其起訴之基本事實同一，起訴
    法條應予變更。又起訴書所載被告甲○○與戊○○、留尉財
    等3人涉犯水利法第92條之1第1項中段、第78條第1項第3款
    之罪嫌部分與所犯竊盜罪部分有方法結果之牽連關係，為牽
    連犯，被告乙○○所犯準強盜罪部分與違反水利法部分則應
    分論併罰，惟此業據公訴檢察官就被告乙○○部分確認上開
    2罪關係為牽連關係，並就被告甲○○等人所涉違反水利法
    部分減縮，本院就違反水利法部分不再審理，併此敘明。
四、關於刑法規定各罪法定刑有罰金刑者：原應適用罰金罰鍰提
    高標準條例第一條前段規定：「依法律應處罰金、罰鍰者，
    就其原定數額得提高為二倍至十倍。」（按該條規定業於七
    十二年七月二十七日經司法院、行政院令發布：「依勘亂時
    期罰金罰鍰提高標準條例第一條前段及第三條規定將刑法定
    有罰金各條之罰金數額，均提高為十倍。」並自七十二年八
    月一日起施行），然九十五年七月一日施行之刑法施行法第
    一條之一前段則規定：「中華民國九十四年一月七日刑法修
    正施行後，刑法分則編所定罰金之貨幣單位為新臺幣。九十
    四年一月七日刑法修正時，刑法分則編未修正之條文定有罰
    金者，自九十四年一月七日刑法修正施行後，就其所定數額
    提高為三十倍。」以刑法第三百二十條為例，該條第一項規
    定：「意圖為自己或第三人不法之所有，而竊取他人之動產
    者，為竊盜罪，處五年以下有期徒刑、拘役或五百元以下罰
    金。」罰金部分如依罰金罰鍰提高標準條例第一條前段規定
    ，應為銀元五千元（即新台幣一萬五千元），則依罰金罰鍰
    提高標準條例第一條前段與九十五年七月一日施行之刑法施
    行法第一條之一前段規定，二者罰金上限，均為新台幣一萬
    五千元。次按刑法第三十五條第二項規定：「同種之刑，以
    最高度之較長或較多者為重。最高度相等者，以最低度之較
    長或較多者為重。」因而罰金之下限，依新刑法第三十三條
    第五款規定：「罰金：新臺幣一千元以上，以百元計算之。
    」依舊刑法第三十三條第五款規定：「罰金：一元以上。」
    二者比較結果，顯然以舊刑法罰金之下限為較輕，而有利於
    被告。則依新刑法第二條第一項前段從舊從輕原則，本件應
    適用修正前舊刑法及罰金罰鍰提高標準條例第一條前段規定
    。
五、原審因認被告該部分犯行罪證明確予以論科固非無見，惟查
    警方所取締、移送及採證照片所指之事實係指測量成果圖斜
    線Ｂ的部分，起訴書誤書為測量成果圖斜線Ａ之部分，原審
    判決亦誤認為測量成果圖斜線Ａ之部分，均顯有錯誤，原審
    疏未詳查，自有違誤，被告上訴意旨否認犯罪，上訴並辯稱
    測量成果圖斜線Ｂ之坑洞，非被告所挖等情，核與前揭承辦
    員警庚○○所證顯然不符，是所辯亦無足採信，其徒陳詞指
    摘原判決不當，公訴人認原審判決量刑太輕，雖均無可取，
    然原判決既有可議，自應由本院將原審判決關於被告甲○○
    、乙○○部分撤銷改判。爰審酌被告甲○○、乙○○等藉從
    事公共工程之機會，竟竊取他人土地之砂石，謀取不當利益
    ，犯後猶矢口否認犯罪顯無悔改之意，又被告乙○○竟僅因
    竊盜犯行遭被害人丙○、丁○○發覺，即出手毆打被害人丙○、丁○○，致丙○因而受有右手大拇指基部粉碎性骨折、
    左手挫傷、淺部撕裂傷、雙下肢右肘下瘀青，丁○○因而受
    有腦震盪、意識不清、左顏面挫傷等傷害，有該2人診斷證
    明書附卷可查（見警卷第13頁、第14頁），本應從重量刑，
    惟被告於事後已與被害人丙○2人達成調解，並經被害人撤
    回告訴（見偵卷第42頁至第45頁）等一切情狀，分別量處如
    主文所示之刑，並宣告易科罰金之標準。
六、按行為後法律有變更者，適用行為時之法律。但行為後之法
    律有利於行為人者，適用最有利於行為人之法律，刑法第2
    條第1項定有明文。本件被告犯前開之罪，經本院判處有期
    徒刑陸月，依犯罪時之刑法第41條第1項前段規定：「犯最
    重本刑為5年以下有期徒刑以下之刑之罪，而受6個月以下有
    期徒刑或拘役之宣告，因身體、教育、職業、家庭之關係或
    其他正當事由，執行顯有困難者，得以1元以上3元以下折算
    一日，易科罰金。」又受刑人行為時之易科罰金折算標準，
    修正前罰金罰鍰提高標準條例第2條前段（現已刪除）規定
    ，就其原定數額提高為100倍折算1日，則本件受刑人行為時
    之易科罰金折算標準，應以銀元300元折算1日，經折算為新
    臺幣後，應以新臺幣900元折算為1日。惟95年7月1日修正公
    布施行之刑法第41條第1項前段則規定：「犯最重本刑為五
    年以下有期徒刑以下之刑之罪，而受六個月以下有期徒刑或
    拘役之宣告者，得以新臺幣一千元、二千元或三千元折算一
    日，易科罰金。」比較修正前後之易科罰金折算標準，以95
    年7月1日修正公布施行前之規定，較有利於受刑人，則應依
    刑法第2條第1項前段，適用修正前刑法第41條第1項前段規
    定，定其折算標準，併此敘明。
七、被告甲○○經合法傳喚無正當理由不到庭，爰不待其陳述逕
    行判決。
據上論斷，應依刑事訴訟法第369條第一項前段、第364條、第37
1條、第299條第一項前段、第300條，刑法第28條、第320條第1
項、第2條第1項，修正前刑法第41條第1項前段，修正前罰金罰
鍰提高標準條例第2條，現行法規所定貨幣單位折算新台幣條例
第2條，判決如主文。
本案經檢察官羅清溪到庭執行職務。
中    華    民    國    95    年    10    月    24    日
                  刑事第三庭  審判長法  官  陳義仲
                                    法  官  蘇清水
                                    法  官  宋明蒼
以上正本證明與原本無異。
檢察官如不服本判決應於收受本判決後十日內向本院提出上訴書
，其未敘述上訴理由者並得於提起上訴後十日內向本院補提理由
書。
本件被告不得上訴。
                                    書記官  翁心欣
中    華    民    國    95    年    10    月    24    日
附錄本案論罪科刑法條全文：
中華民國刑法第320條
 (普通竊盜罪、竊佔罪)
意圖為自己或第三人不法之所有，而竊取他人之動產者，為竊盜
罪，處五年以下有期徒刑、拘役或五百元以下罰金。
意圖為自己或第三人不法之利益，而竊佔他人之不動產者，依前
項之規定處斷。
前二項之未遂犯罰之。


司法院資訊處製作；財團法人民間司法改革基金會備份。
